臺灣雲林地方法院刑事判決　　　　　　　　　　　　　九十一年度交易字第七號
　　公　訴　人　臺灣雲林地方法院檢察署檢察官
　　被　　　告　丁○○
右列被告因過失傷害等案件，經檢察官提起公訴（九十一年度偵字第八九六號），本
院判決如左：
    主  文
丁○○服用酒類，不能安全駕駛動力交通工具而駕駛，處拘役肆拾日，如易科罰金，
以參佰元折算壹日。
被訴過失傷害部分公訴不受理。
    事  實
一、丁○○明知飲酒會導致人之注意力減低、反應遲緩，駕駛動力交通工具，容易肇
    事，影響公共行的安全，竟於民國（下同）九十一年三月二日晚間十時許，在雲
    林縣元長鄉和合村友人住處飲酒，喝到翌日（三日）凌晨三時許，丁○○約喝了
    四、五杯高粱酒後，感覺身體發熱，已不能安全駕駛動力交通工具，仍不顧行車
    安全，自上開處所駕駛車牌號碼Ｊ六─八三一七號自用小客車，沿雲林縣元長鄉
    ○○村○○路西往東，即元長往子茂方向行駛，於同日凌晨四時三十分許，行經
    元東路元茂二號電線桿處前，終因酒後注意力降低、反應遲緩而未能注意到丙○
    ○騎乘腳踏車由元東路東往西方向逆向駛來，迨發現時已煞避不及而以其車頭正
    面撞擊丙○○之腳踏車，致丙○○人車倒地，受有頭部外傷、右硬腦膜下出血、
    腦挫傷、延遲性腦出血、呼吸衰竭等傷害。嗣於同日清晨五時二十九分，警察以
    呼氣法測得其呼氣酒精濃度為每公升○．六○毫克。
二、案經雲林縣警察局虎尾分局報告臺灣雲林地方法院檢察署檢察官偵查起訴。
    理  由
壹、關於服用酒類，不能安全駕駛動力交通工具而駕駛部分：
一、右開關於被告丁○○酒後駕車之事實，業經被告於警訊、檢察官偵訊時及本院審
    理時坦白承認，並有雲林縣警察局道路交通事故調查報告表、舉發違反道路交通
    管理事件通知單及車輛暨現場照片八張在卷可證。且被告肇事後，警員於九十一
    年三月三日下午五時二十九分許，以呼氣法對被告進行酒精濃度測試，測得之呼
    氣酒精濃度為每公升○．六○毫克，有酒精濃度測試單一紙附卷可憑。
二、按血液酒精濃度與呼氣酒精濃度之比值為二千比一，人體血液酒精代謝率約為每
    小時10～40mg/100ml，常人平均值約為20mg/100ml，亦即每經過一小時，血液酒
    精濃度即減少10～40mg/100ml，平均每小時減少20mg/100ml，此有內政部警政署
    刑事警察局八十九年三月六日刑鑑字第二四八八五號函可參。處理本案之警員於
    九十一年三月三日清晨五時二十九分許，對被告進行酒精濃度測試，測得之呼氣
    酒精濃度為0.60mg/l，換算成血液酒精濃度為120mg/100ml。被告酒後駕車之時
    間為九十一年三月三日凌晨三時左右，距離警員上述實施酒精測試時間約二小時
    又三十分鐘。據此回溯推算被告駕駛時之血液酒精濃度應為145～220mg/100ml，
    平均值為170mg/100ml，換算成呼氣酒精濃度為0.725～1.1mg/l，平均值為0.85
    mg/ l。參諸醫學實證，當呼氣酒精濃度達每公升○．七五毫克時，有思考改變
    、個性行為改變等症狀；呼氣酒精濃度達每公升一毫克時，則有步態不穩、噁心
    嘔吐、精神混惑不清晰之中度中毒現象，且肇事率為一般正常者之五十倍，此數
    據有行政院國軍退除役官兵輔導委員會臺北榮民總醫院八十八年八月五日北總內
    字第二六八六八號函、中央警察大學交通學系暨交通管理研究所教授蔡志中之研
    究報告在卷可參。佐以證人即至現場處理之警員甲○○於本院審理時證稱：我到
    醫院時，護士告訴我肇事者全身都是酒味，當我看到被告時，被告臉還是紅紅的
    等語（見本院九十一年五月一日訊問筆錄）。被告於警訊及本院審理時亦自白撞
    到被告前，並未看見被告，看到煞車時，已經來不及等語，可見被告因受酒精影
    響，而未能及早發現在其前方有被害人丙○○騎乘之腳踏車，因此未及時採取預
    防車禍發生之措施。均足以證明被告開車時，已達不能安全駕駛之程度，其公共
    危險部分之犯行，足堪認定。
三、核被告所為，係犯刑法第一百八十五條之三之公共危險罪。本院審酌被告於飲酒
    後酒精濃度達每公升○．八五毫克，仍駕車行駛於馬路上，無視於他人之生命、
    身體及財產之安全，造成被害人受有頭部外傷、右硬腦膜下出血、腦挫傷、延遲
    性腦出血、呼吸衰竭等傷害，經一個多月治療後，目前仍神智不清，四肢無力，
    完全需要他人照顧，有財團法人私立中國醫藥學院北港附設醫院九十一年四月二
    十九日診斷證明書一紙在卷足憑（見本院卷第三三頁），犯罪情節相當嚴重。惟
    參酌被告無犯罪前科，有臺灣高等法院被告全國前案紀錄表可按，素行良好。且
    被告犯後坦承犯罪，且有悔意，並已賠償被害人所受損害，與被害人家屬達成民
    事和解，有雲林縣元長鄉調解委員會調解筆錄一紙附卷可參（見本院卷第三八頁
    ），犯後態度良好等一切情狀，量處如主文所示之刑，並諭知易科罰金之折算標
    準。
貳、被訴過失傷害公訴不受理部分
一、按告訴乃論之罪，告訴人於第一審辯論終結前，得撤回其告訴；又告訴經撤回者
    ，應諭知不受理之判決，刑事訴訟法第二百三十八條第一項、第三百零三條第三
    款分別定有明文。
二、查本件告訴人乙○○告訴被告過失傷害部分，起訴書認係觸犯刑法第二百八十四
    條第一項之罪，依同法第二百八十七條前段規定，須告訴乃論。茲據告訴人撤回
    告訴，有告訴人出具之請求撤回告訴狀一紙在卷可稽，依照首開說明，自應諭知
    不受理之判決。
據上論斷，應依刑事訴訟法第二百九十九條第一項前段、第三百零三條第三款、第三
百零七條，刑法第一百八十五條之三、第四十一條第一項前段，罰金罰鍰提高標準條
例第二條，判決如主文。
本案經檢察官王富哲到庭執行職務。
中　　　華　　　民　　　國　　九十一　　年　　　六　　　月　 　二十　 　日
                                        臺灣雲林地方法院刑事第一庭
                                            審判長法　官
                                                  法  官
                                                  法  官
如不服本判決，應於判決送達後十日內，向本院提出上訴狀。（須附繕本）
附錄本案論罪科刑法條全文
刑法第一百八十五條之三
服用毒品、麻醉藥品、酒類或其他相類之物，不能安全駕駛動力交通工具而駕駛者，
處一年以下有期徒刑、拘役或三萬元以下罰金。
